臺灣新北地方法院民事裁定　　　　 110年度消債聲免字第23號
聲　請　人　陳秀玲　
相　對　人①國泰世華商業銀行股份有限公司

法定代理人　郭明鑑　
代　理　人　王行正　
相　對　人②安泰商業銀行股份有限公司


法定代理人　丁予康　
代　理　人　羅漢璇　
相　對　人③均和資產管理股份有限公司

法定代理人　朱祐宗　
代　理　人　陳怡穎　

相　對　人④花旗（台灣）商業銀行股份有限公司


法定代理人　莫兆鴻　
訴訟代理人　陳正欽　

相　對　人⑤元大商業銀行股份有限公司


法定代理人　翁健　　
代　理　人　黃勝豐　
相　對　人⑥渣打國際商業銀行股份有限公司

法定代理人　龐維哲　


相　對　人⑦臺灣新光商業銀行股份有限公司

法定代理人　李增昌　
代　理　人　陳建富　
相　對　人⑧遠東國際商業銀行股份有限公司

法定代理人　周添財　
代　理　人　宗雨潔　
上列聲請人因消費者債務清理事件，聲請免責，本院裁定如下：
    主      文
聲請人陳秀玲應予免責。
    理      由
一、按法院為不免責或撤銷免責之裁定確定後，債務人繼續清償
    債務，而各普通債權人受償額均達其債權額之百分之二十以
    上者，法院得依債務人之聲請裁定免責，消費者債務清理條
    例（下稱消債條例）第142條第1項定有明文。
二、聲請意旨略以：聲請人經鈞院103年度消債職聲免字第7號民
    事裁定不免責後，聲請人努力償還各債權人債務，使各普通
    債權人受償額達其債權額20％，並再次聲請免責，爰依消費
    者債務清理條例第142條規定聲請免責等語。
三、經查：聲請人主張伊於民國103年4月30日受本院103年度消
    債職聲免字第7號裁定不免責裁定後，確有繼續清償債務，
    各普通債權人受償額均達百分之20以上等情，有國泰世華銀
    行信用卡清償證明書、花旗銀行清償證明、遠東國際商業銀
    行清償證明、渣打銀行清償證明、元大銀行清償證明書、兆
    豐國際商業銀行代收帳單繳款專用憑條、安泰銀行信用卡繳
    款單、新光銀行清償證明為證（見本院卷第8頁至第13頁、
    第25頁），且債權人國泰世華商業銀行股份有限公司、花旗
    （台灣）商業銀行股份有限公司、元大商業銀行股份有限公
    司、渣打國際商業銀行股份有限公司、臺灣新光商業銀行股
    份有限公司、遠東國際商業銀行股份有限公司、均和資產管
    理股份有限公司，均表示無意見、已無欠款或清償完畢，有
    上開債權人之陳報狀為證。至安泰商業銀行股份有限公司（
    下稱安泰銀行）主張聲請人尚未足額清償、不同意債務人免
    責云云，惟查債權人安泰銀行對債務人債權總額為新臺幣(
    下同)29,323元，有本院消費者債務清理事件債權表為證（
    見本院卷第44頁），又聲請人已於110年8月13日向債權人安
    泰銀行還款6,000元，其債權受償比例已達20％以上。足認
    聲請人於受不免責之裁定確定後，繼續清償債務，已使全體
    債權人之受償金額均達其債權額之百分之20以上，符合消債
    條例第142條規定之清償成數。
四、綜上所述，本件債務人前受不免責裁定確定後，已繼續清償
    各普通債權人達其債權額百分之20以上，符合消債條例第14
    2條所定之免責要件，債務人聲請免責，即有理由，應予准
    許，爰裁定如主文。
中    華    民    國   110    年    11    月    30    日
                  民事第五庭    法  官  連士綱
上為正本係照原本作成。
如不服本裁定，應於裁定送達後10日內，以書狀向本院提出抗告
，並繳納抗告費新臺幣1,000元。
中    華    民    國   110    年    12    月    2     日
                                書記官  游曉婷